【裁判字號】    99,易,463
【裁判日期】    990831
【裁判案由】    恐嚇等
【裁判全文】
臺灣嘉義地方法院刑事判決               99年度易字第463號
公  訴  人  臺灣嘉義地方法院檢察署檢察官
被      告  乙○○
上列被告因恐嚇等案件，經檢察官提起公訴（99年度偵字第2120
號），本院判決如下：
    主  文
乙○○犯公然侮辱罪，處拘役伍拾日，如易科罰金，以新臺幣壹
仟元折算壹日。又犯恐嚇危害安全罪，累犯，處拘役伍拾日，如
易科罰金，以新臺幣壹仟元折算壹日。應執行拘役捌拾日，如易
科罰金，以新臺幣壹仟元折算壹日。
    犯 罪 事 實
一、乙○○於民國94年間曾因犯過失傷害等罪，經本院判處有期
    徒刑4月、拘役40日確定，於95年10月23日縮刑期滿執行完
    畢在案。詎不知警惕，又99年1月17日下午3時許，在公眾得
    出入之嘉義縣太保市新埤里新埤226號丙○○住處前，因借
    錢不成而心生不滿，竟以臺語「你（即丙○○）一天被人幹
    三次，爽嗎？」等不堪言詞侮辱丙○○。丙○○憤而嗆聲是
    否要單挑，乙○○見狀，另基於恐嚇之犯意，自家中取出菜
    刀（已丟棄），持菜刀向頸部比劃，並對丙○○恫稱：「要
    讓妳全家死光光」等語，使丙○○心生畏懼，致生危害於丙○○生命、身體之安全，為警據報後查獲。
二、案經丙○○告訴嘉義縣警察局水上分局報告臺灣嘉義地方法
    院檢察署檢察官偵查起訴。
    理  由
一、按被告以外之人於審判外之陳述，經當事人於審判程序同意
    作為證據，法院審酌該言詞陳述或書面陳述作成時之情況，
    認為適當者，亦得為證據。當事人、代理人或辯護人於法院
    調查證據時，知有第159條第1項不得為證據之情形，而未於
    言詞辯論終結前聲明異議，視為有前項之同意，刑事訴訟法
    第159條之5定有明文。查本件認定事實所援引之證據，關於
    證據能力，提示被告乙○○未於言詞辯論終結前聲明異議，
    視為同意，而本院審酌該等審判外陳述作成當時之過程、內
    容、功能等情況綜合判斷，認具備合法可信之適當性保障而
    具證據能力，均得採為認定事實之基礎，合先敘明。
二、訊據被告矢口否認有何公然侮辱、恐嚇犯行，辯稱案發當時
    伊僅說「幾次」、「3次」，而且伊常常喃喃自語，並沒有
    口出穢言侮辱告訴人丙○○，更沒有持刀恫嚇告訴人云云。
    惟查，上揭犯罪事實，迭據證人即告訴人丙○○於警詢、偵
    查及本院審理時指訴綦詳，核與證人即同為在場之甲○○於
    偵查中及本院審理時結證情節相符，是證人丙○○之指述尚
    非全然無稽。雖被告以上情置辯，然查證人丙○○夙為家管
    ，生活單純樸實，尤為潔身自愛。況其指訴被告以穢言侮辱
    之情節嚴重污損自身名節，若非真有其事，證人丙○○當無
    浪擲己身名譽不顧而惡意誣指與其素無夙怨之被告此理。而
    證人丙○○、甲○○於詰問訊畢後，復陳只希望被告不再口
    出穢言，讓其等生活能得到清靜，其等也不會向被告追索欠
    款等語，顯見證人丙○○、甲○○指證被告前揭犯行，亦無
    惡意挾怨陷構被告入罪之虞，其等證述情節當可採信。至證
    人丙○○所述被告手持菜刀向頸部比劃並以「要讓妳全家死
    光光」之言詞恫嚇等情節，固與證人甲○○證稱除聽到被告
    出言恫嚇外，並沒有看到被告有何動作此節，有部分出入。
    然由證人甲○○證以「看到他（被告）拿菜刀我就去報案…
    …」等語以觀，證人甲○○急於向外求援，疏未目睹部分案
    發經過，尚屬事理之常，是證人丙○○、甲○○證詞縱有部
    分不符，當無減損其等證詞之憑信性。綜上所陳，被告上揭
    犯行事證明確，已足認定。
三、核被告所為，係犯刑法第309條第1項之公然侮辱罪及同法第
    305條之恐嚇罪。其所犯上開二罪間，犯意各別，罪名不同
    ，應分論併罰。又被告有事實欄所載之前科科刑及執行紀錄
    ，有臺灣嘉義地方法院檢察署刑案資料查註紀錄表、臺灣高
    等法院被告前案紀錄表各1件在卷可按，其受徒刑之執行完
    畢，5年以內故意再犯有期徒刑以上之恐嚇危害安全罪，為
    累犯，就該罪，應依刑法第47條第1項之規定，加重其刑。
    爰審酌被告國小肄業之智識程度，領有輕度肢障之身心障礙
    手冊（附卷）；前有妨害公務、妨害自由、傷害、脫逃、過
    失傷害等素行；被告借款遭拒而心生不滿之犯罪動機，上開
    侮辱、恐嚇言詞對告訴人所生之危害，以及犯罪後猶否認犯
    行之態度等一切情狀，各量處如主文所示之刑，及諭知易科
    罰金之折算標準，並定其應執行刑及諭知易科罰金之折算標
    準，以資懲儆。至犯案所用菜刀乙把，並未扣案，又乏證據
    顯示現仍存在，為免將來執行之困難，爰不為沒收之諭知，
    附此敘明。
據上論斷，應依刑事訴訟法第299條第1項前段、刑法第309條第1
項、第305條、第51條第6款、第47條第1項、第41條第1項前段，
刑法施行法第1條之1第1項、第2項前段，判決如主文。
本案經檢察官林俊良到庭執行職務
中    華    民    國    99    年    8    月    31    日
                   刑事第四庭    法  官  王慧娟
以上正本證明與原本無異。
如不服本判決應於收受判決後10日內向本院提出上訴書狀，並應
敘述具體理由；其未敘述上訴理由者，應於上訴期間屆滿後20日
內向本院補提理由書（均須按他造當事人之人數附繕本）「切勿
逕送上級法院」。告訴人或被害人如對於本判決不服者，應具備
理由請求檢察官上訴，其上訴期間之計算係以檢察官收受判決正
本之日期為準。
中    華    民    國    99    年    8    月    31    日
                                 書記官  高文靜
附錄本案法條：
中華民國刑法第309條第1項
公然侮辱人者，處拘役或 3 百元以下罰金。
中華民國刑法第305條
以加害生命、身體、自由、名譽、財產之事，恐嚇他人致生危害
於安全者，處2年以下有期徒刑、拘役或3百元以下罰金。

司法院資訊處製作；財團法人民間司法改革基金會備份。
